【裁判字號】    88,訴,78
【裁判日期】    891128
【裁判案由】    違反懲治走私條例等
【裁判全文】
臺灣基隆地方法院刑事判決                            八十八年度訴字第七八號
    公  訴  人  臺灣基隆地方法院檢察署檢察官
    被      告  乙○○
    選任辯護人  黃丁風
右列被告因懲治走私條例案件，經檢察官提起公訴( 八十七年度偵字第三０一一號 )
，本院判決如左：
    主      文
乙○○共同私運管制物品進口逾公告數額，處有期徒刑陸月。
「滿泰八號」漁船壹艘沒收。
    事      實
一、乙○○與丁○○（未到案，另結）二人為私運大陸冷媒進口販賣牟利，即與丙○○（未到案，另結）基於共同犯意連絡，由乙○○與丁○○出資買下野柳籍「滿
    泰八號」漁船，並僱用丙○○為「滿泰八號」漁船船長，並將「滿泰八號」漁船
    ，改裝為冷媒裝載專用船，欲直接開船至大陸地區裝載冷媒後，私運返台。丙○○於八十六年十二月三十日，駕駛滿泰八號漁船自台北縣野柳漁港報關出海，未
    經許可駛入大陸福建省石獅港，裝載數十噸重之冷媒後，於八十七年二月間私運
    進入野柳漁港。乙○○與丁○○先將私運之冷媒存放在乙○○所承租之台灣鐵路
    管理局七堵一號倉庫內，並分四次將該批冷媒售予位在桃園縣龍潭鄉○○路○段
    五十六巷二十五弄十二號千發有限公司之負責人甲○○（未起訴）。嗣經丁○○
    檢舉（非自首）於八十七年四月十五日、同年月二十二日，為法務部調查局航業
    海員調查處調查員會同財政部基隆關稅局關員，在台灣鐵路管理局七堵一號倉庫
    內、桃園縣龍潭鄉○○路○段五十六巷二十五弄十二號地下室內，分別扣得乙○○與丁○○二人所有私運進口完稅價格計新台幣（下同）九六六、四四一元未及
    售出之冷媒二四、二八０公斤、甲○○向乙○○、丁○○二人所購得完稅價格七
    五五、八七八元尚未售出之冷媒一八、九九０公斤。
二、案經法務部調查局航業海員調查處移送台灣基隆地方法院檢察署檢察官偵查起訴
    。
    理      由
一、訊據被告乙○○固坦承租倉庫存放冷媒及販賣冷媒予甲○○之情事，唯矢口否認
    有何犯行，並辯稱冷媒係伊向丁○○購買，「滿泰八號」漁船伊己退夥，未參與
    大陸走私冷媒云云。然查：
    (一)被告於八十六年十二月十六日與「滿泰八號」漁船原船東蔡順堂以四、二七
        六、０００元購買該漁船，有漁船所有權移轉契約書影本在卷可按，且「滿
        泰八號」漁船出航前，乙○○與丁○○均上船拜拜祈求平安，乙○○係大股
        東及如何至大陸改裝漁船、私運冷媒等情，業據被告丙○○於八十七年六月
        十一日法務部調查局航業海員調查處（下稱海調處）調查時，供陳甚詳，又
        證人即受被告乙○○之託運送冷媒予甲○○之司機戊○○於調查時證稱今年
        （指八十七年）三月間丁○○聊及已與乙○○拆夥等語，均足證明被告乙○○於八十七年三月間前仍與丁○○係合夥關係。
    (二)次查被告乙○○於調查之初供陳冷媒係向丁○○購的，偵查時則稱稱向「長
        榮號」漁船購的，本院調查訊問時，亦均為相同之陳述，於審理時復翻供係
        向丁○○購等語，其供詞歧異甚大，而本院訊之「長榮號」漁船之各情，反
        以該船已沈沒搪塞，所為辯解無非係脫免走私刑責之托詞而已。
    (三)被告乙○○與丁○○售予甲○○多次冷媒，而二人均隨車至甲○○住處搬運
        冷媒，收取款項等情，迭據證人甲○○、戊○○於調查、偵審中結證無訛，
        益證被告乙○○、丁○○之合夥關係。且本案係被告丁○○於二人拆夥後向
        海調處檢舉，業據證人即該處調查員己○○證陳甚詳，如該批冷媒係被告丁○○所有，焉有檢舉之理，被告乙○○所辯不足採信。
    (四)又扣案之走私冷媒鋼瓶中，其中一支鋼瓶上附有一張紙吊牌上註明「上海氯
          厂        厂」、「  品名  」  利昂F—12、「批 」 00000000、「
        日期」96.10.30、「皮重」454kg、「淨重」1000kg、「    員」等字樣，
        並有該吊牌影本在卷可稽，而工廠名稱係「上海氯總廠臨海聯營廠」，相
        關國字均為「簡體字」，均顯證該批冷媒原產地係中國大陸。另扣案之冷媒
        分別為二四、二八０公斤，一八、九九０公斤，完稅價格分別為九六六、四
        四一元，七五五、八七八元，業經財政部基隆關稅局以八十八年六月二十八
        日基普機字第八八一０五一五一號函說明在卷，已逾懲治走私條例公告管制
        物品項目及其數額丁項所規定於數額，被告乙○○之犯行已堪認定。
二、核被告乙○○所為，係犯懲治走私條例第二條第一項之私運管制物品進口罪，被
    告乙○○與丁○○、丙○○彼此間有犯意聯絡及行為分擔，均為共同正犯。又公
    訴意旨認被告乙○○另涉犯台灣地區與大陸地區人民關係條例第八十條第一項之
直航大陸罪嫌，唯查滿泰八號漁船出海後，如何行駛、靠岸等均由船長決定，被
    告並未隨船，無犯意聯絡，行為分擔，要難以該罪相繩，唯公訴意旨認此部分犯
    行與上述走私犯行有方法結果之牽連犯關係，自不另為無罪之諭知。爰審酌被告
    犯罪動機、目的、所生危害、犯後態度等一切情狀，量處如主文所示之刑。
三、「滿泰八號」漁船，業經改造成專載冷媒之船隻，被告丙○○復於八十八年八月
    間駕駛該船走私冷媒，顯係該船係專供走私所用之物，且為被告乙○○、丁○○
    所有，應依法宣告沒收。另扣案之冷媒業據財政部基隆關稅局依法處分沒入，有
    該局前揭函文可據，爰不另為沒收之宣告。
據上論斷，應依刑事訴訟法第二百九十九條第一項前段，懲治走私條例第二條第一項
、第十一條、第十二條、刑法第二十八條、第三十八條第一項第二款，判決如主文。
本案經檢察官周啟勇到庭執行職務。
中      華      民      國      八十九      年    十一    月   二十八   日
                                  臺灣基隆地方法院刑事第三庭
                                      法  官  林  火  炎
右正本證明與原本無異。
對於本件判決如有不服，應於收受送達後十日內，向本院提出上訴狀，上訴於臺灣高
等法院，並按他造當事人之人數附具繕本。
                                      書記官  王  月  娥
中      華      民      國      八十九      年    十一    月    三十    日
附錄論罪法條
懲治走私條例第二條第一項：
私運管制物品進口、出口逾公告數額者，處七年以下有期徒刑，得併科新台幣二十萬
元以下罰金。


司法院資訊處製作；財團法人民間司法改革基金會備份。
